Minutes et répertoires du notaire Martin TABOURET, 10 novembre 1631 - 12 janvier 1635 (étude IX)
Archives nationales
- Minutes de Martin TABOURET, 10 novembre 1631 - 12 janvier 1635; MC/ET/IX/367 - MC/ET/IX/373
  - Minutes. 1634, juillet - 1635, 12 janvier, juillet 1634 - 12 janvier 1635; MC/ET/IX/373
    - Contrat de mariage entre Jean Buté, compagnon couvreur de maisons, demeurant rue du Vert-Bois, paroisse Saint-Nicolas-des-Champs, fils de Jean Buté, décédé, laboureur, demeurant à Laboulay en Normandie et de Gillette (?), décédée, d'une part, et Geneviève Guerout, demeurant à Rouen, fille de Jean Guerout, maître cordonnier, demeurant à Rouen et de Marie Le Sonneril, décédée, d'autre part., 19 août 1634; MC/ET/IX/373
      contrat de mariage; Vertbois (rue du); Rouen (Seine-Maritime); Buté, Gillette; Buté, Jean; Guerout, Geneviève; Guerout, Jean; Le Sonneril, Marie; cordonnier; couvreur; agriculteur
    - Contrat de mariage entre Simon Corbin, compagnon sellier, demeurant rue au Maire, paroisse Saint-Nicolas-des-Champs, fils de Pierre Corbin, décédé, et de Anne Coudray, d'une part, et Jeanne Grison, demeurant rue au Maire, paroisse Saint-Nicolas-des-Champs, fille de Nicolas Grison, décédé, et de Nicole Marga, d'autre part., 24 août 1634; MC/ET/IX/373
      contrat de mariage; Maire (rue au); Corbin, Pierre; Corbin, Simon; Coudray, Anne; Grison, Jeanne; Grison, Nicolas; Marga, Nicole; sellier
    - LEBEL (Jacques) maître chirurgien § Apprentissage, 25 août 1634; MC/ET/IX/373
      contrat d'apprentissage; Lebel, Jacques
    - Contrat de mariage entre Robert Royer, âgé de 34 ans, maçon, tailleur de pierres, demeurant rue des Cinq Diamants, paroisse Saint-Jacques-de-la-Boucherie, fils de Jacques Royer, décédé, et de Philippe Pouillard, décédée, d'une part, et Marie Guilbert, demeurant rue de Montmorency, paroisse Saint-Nicolas-des-Champs, fille de François Guilbert, maître maçon, demeurant rue de Montmorency, paroisse Saint-Nicolas-des-Champs et de Marie Dupuis, d'autre part., 3 septembre 1634; MC/ET/IX/373
      contrat de mariage; Cinq-Diamants (rue des); Montmorency (rue de); Dupuis, Marie; Guilbert, François; Guilbert, Marie; Pouillard, Philippe; Royer, Jacques; Royer, Robert; maçon; maçon; tailleur de pierre
    - DIDIER (Pierre) maître peintre bourgeois de Paris § contrat de mariage de Robert HANIELE, maçon bourgeois de Paris, et de Marie TUILLIER, veuve de... demeurant rue des Fontaines, paroisse Saint-Nicolas des Champs. Parmi les témoins: Michel VILLEDO, maître maçon à Paris, et Marguerite HANIELE sa femme, gendre et fille du futur époux.; Inventaire des meubles que ladite TUILLIER apporte au mariage., 14 septembre 1634 - 22 septembre 1634; MC/ET/IX/373
      inventaire; contrat de mariage; Didier, Pierre; Haniele, Robert; Tuillier, Marie
    - Contrat de mariage entre Michel Drouet, compagnon charcutier, demeurant rue au Maire, paroisse Saint-Nicolas-des-Champs, fils de Sébastien Drouet, bourgeois de Paris, et de Claude Gueret, décédée, d'une part, et Marguerite Haguenet, fille de Louis Haguenet, décédé, manouvrier, demeurant à Dommartin et de Marguerite Bourgerye, décédée, d'autre part., 16 septembre 1634; MC/ET/IX/373
      contrat de mariage; Maire (rue au); Bourgerie, Marguerite; Drouet, Michel; Drouet, Sébastien; Gueret, Claude; Haguenet, Louis; Haguenet, Marguerite; charcutier; journalier
    - Contrat de mariage entre Bastien Matheu, tailleur d'habits, demeurant rue des Anglais, paroisse Saint-Étienne-du-Mont, fils de Jean Matheu, décédé, et de Jeanne Grandien, décédée, d'une part, et Jeanne de Mongeot, veuve, demeurant rue des Prêcheurs, paroisse Saint-Eustache, veuve de Pierre Rattier, tailleur d'habits, d'autre part., 16 septembre 1634; MC/ET/IX/373
      contrat de mariage; Anglais (rue des); Prêcheurs (rue des); Grandien, Jeanne; Matheu, Bastien; Matheu, Jean; Mongeot, Jeanne de; Rattier, Pierre; tailleur d'habits
    - Contrat de mariage entre Guillaume Bourguinion, marchand, demeurant à Ham en Picardie, d'une part, et Marguerite Ricquier, demeurant rue de la Croix, paroisse Saint-Nicolas-des-Champs, fille de Jean Ricquier, décédé, gainier, et de Nicole Decrestz, décédée, d'autre part., 18 septembre 1634; MC/ET/IX/373
      contrat de mariage; Ham (Somme); Croix (rue de la); Picardie (France, région administrative); Bourguignon, Guillaume; Decrestz, Nicole; Ricquier, Jean; Ricquier, Marguerite; fabricant d'accessoires vestimentaires; commerçant
    - Contrat de mariage entre Gilles Siste, veuf, marchand de vins, demeurant rue de la Croix, paroisse Saint-Nicolas-des-Champs, d'une part, et Rauline Pescheur, au service de maître Martin Mathieu, huissier en la cour de parlement, demeurant rue Grenier Saint-Lazare, paroisse Saint-Nicolas-des-Champs, fille de Marc Pescheur, charpentier, demeurant à Aumont-le-Chastel, près Vendôme et de Marcée Jacquelin, demeurant à Aumont-le-Chastel, près Vendôme, d'autre part., 21 septembre 1634; MC/ET/IX/373
      Le futur est natif de Saint-Quentin en Picardie; la future demeure en la maison de maître Martin Mathieu.
      contrat de mariage; Croix (rue de la); Grenier-Saint-Lazare (rue du); Picardie (France, région administrative); Saint-Quentin (Aisne); Vendôme (Loir-et-Cher); Jacquelin, Marcée; Mathieu, Martin; Pescheur, Marc; Pescheur, Rauline; Siste, Gilles; charpentier; employé de maison; huissier; commerçant
    - Inventaire après décès de Pierre Didier, maître peintre, dressé à la requête de Marie Tuellier, sa veuve, en la maison qui leur appartient rue des Fontaines., 22 septembre 1634; MC/ET/IX/373; 2 folios.
      Sept têtes peintes sur toile et sur carte, et une autre toile peinte représentant 'Notre-Seigneur au jardin des oliviers' ... 4 l.10 s.
      Une toile peinte représentant une 'demoiselle' ... 20 s.
      Il n'est mentionné dans l'inventaire aucun titre ni papier.
      Documents du Minutier central concernant les peintres, sculpteurs et graveurs au XVIIe siècle (1600-1650) [études I à X, 1955 actes], par Marie-Antoinette Fleury, tome I, Paris, S.E.V.P.E.N, 1969, p. 198 (instrument de recherche imprimé dématérialisé, certaines notices sont plus détaillées dans la version intégrale accessible en ligne par la rubrique 'Autres instruments de recherche', voir contexte dans le Plan d’orientation général - Notaires de Paris, guides thématiques du Minutier).
      inventaire après décès; Fontaines (rue des); Didier, Pierre; Tuellier, Marie; peintre
    - GON (Philippe) archer des gardes des Plaisirs du Roi § Accord, 29 septembre 1634; MC/ET/IX/373
      accord; Gon, Philippe
    - LEPRUNIER (Etienne) maître orfèvre § Mise en pension, 29 septembre 1634; MC/ET/IX/373
      Leprunier, Etienne
    - Contrat de mariage entre Jacques Revelin, maître coutelier, demeurant rue Saint-Sauveur, paroisse Saint-Sauveur, fils de maître Marin Revelin, procureur en la Châtellerie, demeurant à Laneuville-en-Hez, d'une part, et Marie Regnard, demeurant rue aus Ours, paroisse Saint-Leu-Saint-Gilles, fille de Nicolas Regnard, décédé, marchand chaudronnier, demeurant à Orléans et de Marie Gommet, demeurant rue aux Ours, paroisse Saint-Leu-Saint-Gilles, d'autre part., 1er octobre 1634; MC/ET/IX/373
      La future demeure chez ses beaux-père et mère; le père, stipulant pour son fils; la mère de la future est remariée avec Pierre Robin, maître charpentier, et stipulant pour sa fille.
      contrat de mariage; La Neuville-en-Hez (Oise); Orléans (Loiret); Ours (rue aux); Saint-Sauveur (rue); Gommet, Marie; Regnard, Marie; Regnard, Nicolas; Revelin, Jacques; Revelin, Marin; Robin, Pierre; charpentier; forgeron
    - PETRINAL (Jean) maître imprimeur § Vente, 2 octobre 1634; MC/ET/IX/373
      acte de vente; Petrinal, Jean
    - Contrat de mariage entre Jean de Launay, gagne-denier, demeurant rue des Gravilliers, paroisse Saint-Nicolas-des-Champs, fils de Pierre de Launay, décédé, laboureur, demeurant à Saint-Sanson-d'Aulnay en Normandie et de Colette Gabriel, décédée, d'une part, et Geneviève Blancheron, veuve, demeurant rue des Gravilliers, paroisse Saint-Nicolas-des-Champs, veuve de Aubert Anceaume, compagnon rôtisseur, d'autre part., 20 octobre 1634; MC/ET/IX/373
      Précisions sur les lieux: Aunay-sur-Odon (Calvados)--Saint-Samson (église)
      contrat de mariage; Aunay-sur-Odon (Calvados); Gravilliers (rue des); Anceaume, Aubert; Blancheron, Geneviève; Gabriel, Colette; Launay, Jean de; Launay, Pierre de; journalier; agriculteur; cuisinier
    - Déclaration de Jean Bourdon, fils de Claude Bourdon et de Michelle Bonnefoy, demeurant rue Saint-Denis, paroisse Saint-Nicolas-des-Champs, suivant laquelle il est entré en apprentissage chez Jérôme Amand, maître joueur d'instruments, à la Saint-Jean-Baptiste 1632 et y doit rester jusqu'à la Saint-Jean 1635, moyennant payement de 12 livres, et accord selon lequel à partir de ce jour Amand se servira de son apprenti pour le seconder ou pour l'envoyer jouer 'sous son nom' et le rétribuera de la moitié de ses gains., 25 octobre 1634; MC/ET/IX/373
    - PICART (Etienne) commissaire pour l'entretien du pavé de Paris § Bail d'un grenier, 27 octobre 1634; MC/ET/IX/373
      bail; Picart, Etienne
    - Contrat de mariage entre Marin Adam, âgé de 27 ans, épinglier, demeurant rue Guérin-Boisseau, fils de Antoine Adam, décédé, tireur de gros fil de fer, demeurant à Saint-Martin de l'Aigle en Normandie et de Denise Beauvais, décédée, d'une part, et Barbe Bourgeois, veuve, demeurant rue du Vert-Bois, veuve de Jean Helbou, marchand fruitier, fille de Lubin Bourgeois, tisserand en toile, et de Jeanne Lemoine, d'autre part., 28 octobre 1634; MC/ET/IX/373
      Les parents autorisant et assistant leur fille.
      Précisions sur les lieux: L'Aigle (Orne)--Saint-Martin (église)
      contrat de mariage; L'Aigle (Orne); Guérin-Boisseau (rue); Vertbois (rue du); Adam, Antoine; Adam, Marin; Beauvais, Denise; Bourgeois, Barbe; Bourgeois, Lubin; Helbou, Jean; Lemoine, Jeanne; commerçant; batteur de métal; tisserand; forgeron
    - Bail à loyer d'une terre labourable située sur la censive de Saint-Lazare par Vincent de Paul, comme supérieur de la congrégation de la mission établie au prieuré Saint-Lazare à Denis Saidubois, marchand plâtrier demeurant faubourg Saint-Martin, paroisse Saint-Laurent., 30 octobre 1634; MC/ET/IX/373
      Actes signalés par le personnel du Minutier central des notaires de Paris, 2003-2012 (base de données migrée: voir contexte dans le Plan d’orientation général - Notaires de Paris, guides thématiques du Minutier).
      Date de création de la notice: 2011
      bail; Saint-Martin (faubourg); Saint-Laurent (paroisse); Vincent de Paul (saint, 1581-1660); Moisson, Nicolas; prêtre; maçon
    - PICART (Etienne) commissaire du Roi pour l'entretien du pavé de Paris § Accord, 4 novembre 1634; MC/ET/IX/373
      accord; Picart, Etienne
    - Bail à loyer d'une terre labourable par Vincent de Paul, comme supérieur de la congrégation de la mission établie au prieuré Saint-Lazare à Nicolas Moisson, marchand plâtrier demeurant faubourg Saint-Martin, paroisse Saint-Laurent., 14 novembre 1634; MC/ET/IX/373
    - Contrat de mariage entre Raphaël Gallet, compagnon épinglier, demeurant rue Fripaux, paroisse Saint-Nicolas-des-Champs, fils de Mathurin Gallet, décédé, vigneron, demeurant à Saint-Rémy-lez-Chevreuse et de Marie Millecent, décédée, d'une part, et Marie Cousin, fille de Claude Cousin, décédé, demeurant à Troyes en Champagne et de Barbe Partoy, décédée, d'autre part., 20 novembre 1634; MC/ET/IX/373
      contrat de mariage; Frépaut (rue); Saint-Rémy-lès-Chevreuse (Yvelines); Troyes (Aube); Cousin, Claude; Cousin, Marie; Gallet, Mathurin; Gallet, Raphaël; Millecent, Marie; Partoy, Barbe; viticulteur; forgeron
    - COLBERT (Jean), frère de Nicolas § Accord, 21 novembre 1634; MC/ET/IX/373
      accord; Colbert, Jean
    - Contrat de mariage entre François Riot, menuisier, demeurant rue au Maire, paroisse Saint-Nicolas-des-Champs, fils de Gilles Riot, décédé, sergier, demeurant à Auray en Bretagne et de Olive Lebez, décédée, demeurant à Auray en Bretagne, d'une part, et Marie Lepere, âgée de 25 ans, au service de Maurice Bayngan, fondeur en terre et sable, demeurant rue au Maire, paroisse Saint-Nicolas-des-Champs, fille de Germain Lepere, décédé, demeurant à Auray en Bretagne et de Marguerite Delaporte, décédée, demeurant à Auray en Bretagne, d'autre part., 26 novembre 1634; MC/ET/IX/373
      contrat de mariage; Auray (Morbihan); Bretagne (France, région administrative); Maire (rue au); Baingan, Maurice; Delaporte, Marguerite; Lebez, Olive; Lepere, Germain; Lepere, Marie; Riot, François; Riot, Gilles; employé de maison; fondeur; menuisier
    - COUSTELET (Michel) maître lunettier § Apprentissage, 27 novembre 1634; MC/ET/IX/373
      contrat d'apprentissage; Coustelet, Michel
    - Marché entre Jean Sauves, marchand marbrier, demeurant rue Frépault, et Sébastien Prévost, maître sculpteur et peintre, pour la livraison à ce dernier de quatre colonnes de marbre noir, d'une longueur de 6 pieds et d'ordre corinthien, et de toutes les tables de marbre nécessaires à l'élévation d'un autel., 29 novembre 1634; MC/ET/IX/373
      Ce marché est conclu moyennant la somme de 198 livres tournois pour les quatre colonnes et 50 sols par pied carré pour les tables, dont 40 livres payées d'avance.
      marché; Frépaut (rue); Prévost, Sébastien; Sauves, Jean; tailleur de pierre; peintre; sculpteur
    - Contrat de mariage entre Jean Masson, tapissier-courtepointier, demeurant rue des Vertus, paroisse Saint-Nicolas-des-Champs, d'une part, et Marie Le Coeur, veuve, demeurant rue du Temple, paroisse Saint-Nicolas-des-Champs, veuve de Pasquier Augustin, sergent en la gabelle de Rouen, d'autre part., 8 décembre 1634; MC/ET/IX/373
      contrat de mariage; Temple (rue du); Vertus (rue des); Augustin, Pasquier; Le Coeur, Marie; Masson, Jean; auxiliaire de justice; tapissier
    - GON (Philibert) fontainier du Roi et garde des Plaisirs. § Marché de maçonnerie, 8 décembre 1634; MC/ET/IX/373
      marché; Gon, Philibert
    - VIGNY (Claude de VIGNY) avocat au Parlement § Vente, 21 décembre 1634; MC/ET/IX/373
      acte de vente; Vigny, Claude de Vigny
    - VIGNY (Claude de VIGNY) avocat au Parlement § Vente de rente, 23 décembre 1634; MC/ET/IX/373
    - Contrat de mariage entre Antoine Foullon, compagnon boulanger, demeurant rue au Maire, paroisse Saint-Nicolas-des-Champs, fils de Michel Foullon, décédé, marchand de vins, demeurant à Charenton et de Jeanne Lemire, décédée, d'une part, et Jeanne de Vouge, veuve, demeurant rue au Maire, paroisse Saint-Nicolas-des-Champs, veuve de Moïse Poulle, gagne-deniers, d'autre part., 27 décembre 1634; MC/ET/IX/373
      contrat de mariage; Charenton-le-Pont (Val-de-Marne); Maire (rue au); Foullon, Antoine; Foullon, Michel; Lemire, Jeanne; Poulle, Moïse; Vouge, Jeanne de; boulanger; journalier; commerçant
    - Bail pour trois ans, par François Gautier, maître ouvrier en or, argent et soie, bourgeois de Paris, demeurant rue de Montmorency, à Charles Grouart, maître sculpteur, de la maison dans laquelle il demeure rue de Montmorency, moyennant un loyer annuel de 84 livres tournois., 11 janvier 1635; MC/ET/IX/373
      Les locaux ainsi loués comprennent un petit corps de logis de derrière, avec sallette et grenier, une cour et une boutique sur le devant.
      Documents du Minutier central concernant les peintres, sculpteurs et graveurs au XVIIe siècle (1600-1650) [études I à X, 1955 actes], par Marie-Antoinette Fleury, tome I, Paris, S.E.V.P.E.N, 1969, p. 274 (instrument de recherche imprimé dématérialisé, certaines notices sont plus détaillées dans la version intégrale accessible en ligne par la rubrique 'Autres instruments de recherche', voir contexte dans le Plan d’orientation général - Notaires de Paris, guides thématiques du Minutier).
      bail; Montmorency (rue de); Gautier, François; Grouart, Charles; tisserand; sculpteur
    - Marché entre César Baume, maître maçon demeurant rue du Petit-Lion, Pierre Collot et Charles Grouart, demeurant rue de Montmorency, ces derniers maîtres sculpteurs, pour faire et poser les ouvrages d'architecture de pierrede liais, arrêtés par un dessin paraphé par le sieur Jacquelin, moyennant la somme de 250 livres, dont 100 livres payées comptant.(1), 12 janvier 1635; MC/ET/IX/373
      Compléments de description :(1).
      On n'indique pas, dans ce marché, la nature des travaux ni à quel monument ils sont destinés. Il doit s'agir du monument cité dans l'acte suivant.
      Documents du Minutier central concernant les peintres, sculpteurs et graveurs au XVIIe siècle (1600-1650) [études I à X, 1955 actes], par Marie-Antoinette Fleury, tome I, Paris, S.E.V.P.E.N, 1969, p. 144 (instrument de recherche imprimé dématérialisé, certaines notices sont plus détaillées dans la version intégrale accessible en ligne par la rubrique 'Autres instruments de recherche', voir contexte dans le Plan d’orientation général - Notaires de Paris, guides thématiques du Minutier).
      marché; Montmorency (rue de); Petit-Lion (rue du); Baume, César; Collot, Pierre; Grouart, Charles; maçon; sculpteur
    - Contrat de mariage entre François Boudin, maître ceinturier, demeurant rue Transnonain, paroisse Saint-Nicolas-des-Champs, assisté de Gervais Boudin, son père, marchand de vins, demeurant rue Saint-Martin, et Marie Biard, veuve d'Antoine Desjardins, maître maçon, demeurant en la même rue., 17 janvier 1635; MC/ET/IX/373
      La fiancée est assistée d'Eléonore Fournier, sa mère, veuve de Pierre Biard, sculpteur et architecte du roi, Balthasard Biard, peintre, son frère, Barbe Biard, sa soeur, femme de Sébastien Bruant, charpentier de Monsieur.
      Documents du Minutier central concernant les peintres, sculpteurs et graveurs au XVIIe siècle (1600-1650) [études I à X, 1955 actes], par Marie-Antoinette Fleury, tome I, Paris, S.E.V.P.E.N, 1969, p. 43 p. 44 (instrument de recherche imprimé dématérialisé, certaines notices sont plus détaillées dans la version intégrale accessible en ligne par la rubrique 'Autres instruments de recherche', voir contexte dans le Plan d’orientation général - Notaires de Paris, guides thématiques du Minutier).
      contrat de mariage; Saint-Martin (rue); Saint-Nicolas-des-Champs (paroisse); Transnonnain (rue); Biard, Balthazar; Biard, Barbe; Biard, Marie; Biard, Pierre; Boudin, François; Boudin, Gervais; Bruant, Sébastien; Desjardins, Antoine; Fournier, Eléonore; Orléans, Gaston d' (1608-1660); architecte; maroquinier; charpentier; commerçant; maçon; peintre; sculpteur
- Répertoire(s) de Martin TABOURET, 10 novembre 1631 - décembre 1666; MC/RE/IX/1
  - Répertoire. 1631, 10 novembre - 1666, décembre, 10 novembre 1631 - décembre 1666; MC/RE/IX/1
    Répertoire des notaires Martin Tabouret (10 novembre 1631-12 janvier 1635), Pierre Vassetz (août 1649 à décembre 1666).
    Informations concernant le classement et la cotation:
    Le niveau inférieur de description, quand il existe, correspond aux mentions d'actes contenues dans le répertoire. Parmi celles-ci, certaines peuvent y être décrites, de manière plus ou moins détaillée. Pour consulter l'acte proprement dit, il convient de rechercher la cote au niveau des articles (registre ou liasse) des minutes du notaire (cote de type 'MC/ET').
    - URSINS (dame Elisabeth des ..) § Bail à loyer par Messire Nicolas Viart, sr de Villette à dame Elisabeth des URSINS n° 144, avril 1632
      Mention dans le répertoire du notaire coté:
      MC/RE/IX/1
      Informations concernant le classement et la cotation du document:
      Attention: la cote de répertoire (de type 'MC/RE') ne permet pas de consulter la minute de l'acte. ll convient de rechercher la cote de la minute (de type 'MC/ET') au niveau des articles (registre ou liasse) de minutes du notaire.
      L'accès aux images numérisées des pages du répertoire se fait au niveau de description supérieur (' Répertoire du notaire '), rubrique ' Consulter les archives numérisées associées'.
      bail; Ursins, dame Elisabeth des ..
    - COLBERT (Nicolas) § Procuration à Louis Ollivier; n° 110; mars, 1634